src/morphology/stems/adjectives.lexc
LEXICON Adjective
помпадур:помпаду́р п_0 ;                          	! Zadd 0 
регенераторный:регенера́тор%^Fен п_a ;            	! Z 1*a 
толстенный:толсте́н%^Fен п_a_кф_м_затрудн. ;      	! Z 1*a кф м затрудн.
гротескный:гроте́скн п_a_кф_м_нет ;               	! Z 1a кф м нет
неискренний:неи́скрен%^Fен п_a_искренний ;	! Z 2*a кф см. и/скренний
счастливый: п_a_счастливый ;	! Z 1a %tr% кф сча/стлив, а, о, ы
маленький: п_a/b_маленький ;	! Znew 3a %tr%: пф 3a; кф мал, мала/, мало/, малы/ [// устар. ма/ло, ма/лы]; сравн. ме/ньше;
наслышан:наслы́шан п_a_пф_нет ;                 	! Z 1a пф нет
богатый:бога́ п_a_т_ч ;             	! Z 1a %tr% сравн. бога/че
емкий:е́м%^Fок п_a_сравн._затрудн. ;              	! Z 3*a сравн. затрудн.
срочный:сро́ч%^Fен п_a_compEnd ;        	! Z 1*a %tr% сравн. срочне/е
легкий:л п_a/b_ёгок_егч ;                           	! Z 3*a/b, ё %tr% кф м лёгок, сравн. ле/гче
темный:тём%^Fен п_a/b ;                           	! Z 1*a/b, ё %tr% кф м тёмен
хороший: п_a/b_хороший ;            	! Z 4a/b %tr% сравн. лу/чше
малый: п_a/b_малый ;               	! Z 1a/b %tr% сравн. ме/ньше
общий:о́бщ п_a/b' ;                               	! Znew 4a/b' 
нехороший:нехоро́ш п_a/b~ ;                       	! Z 4a/b~ 
сверхтяжелый:свѐрхтяжёл п_a/b~_кф_затрудн._(кроме_кф_м) ;	! Z 1a/b~, ё кф затрудн. (кроме кф м)
стыдный:сты́д%^Fен п_a/c ;                        	! Z 1*a/c 
дешевый: п_a/c_дешевый ;	! Z 1a/c, ё %tr% кф дёшев, дешева/, дёшево, дёшевы; сравн. деше/вле (о цене) и дешеве/е
южный:ю́ж%^Fен п_a/c_кф_ж_затрудн. ;            	! Z 1*a/c кф ж затрудн.
пылкий:пы́л п_a/c_ок_(ь)ч ;	! Z 3*a/c %tr% сравн. (затрудн.) пы/льче // пы/лче
долгий:до́л п_a/c_г_ьш ;         	! Z 3*a/c %tr% сравн. до/льше
жидкий:жи́ п_a/c_док_ж ;           	! Z 3*a/c %tr% сравн. жи/же
кроткий:кро́т%^Fок п_a/c_сравн._затрудн. ;        	! Z 3*a/c сравн. затрудн.
мерзкий:ме́рз%^Fо п_a/c_к_ч(е) ;	! Z 3*a/c %tr% сравн. мерзе/е // ме/рзче
сладкий:сла́ п_a/c_док_щ ;        	! Z 3*a/c %tr% сравн. сла/ще
частый:ча́ст п_a/c_ст_щ ;               	! Z 1a/c %tr% сравн. ча/ще
скучный:ску́ч%^Fен п_a/c' ;                       	! Z 1*a/c' 
нужный:ну́ж%^Fен п_a/c'(PlStressed) ;	! Z 1*a/c' (кф мн. нужны/ // устар. ну/жны)
короткий: п_a/c'_короткий ;	! Z 3*a/c' %tr% кф ко/роток, коротка/, ко/ротко, ко/ротки/ [// устар. коро/ток, коротка/, коро/тко, коро/тки]; сравн. коро/че
твердый:твёр п_a/c'_д_ж ;            	! Z 1a/c', ё %tr% сравн. твёрже
правый²:пра́в п_a/cs ;                          	! Znew 1a/c%x% 
неправый:непра́в п_a/cs~ ;                        	! Znew 1a/c%x%~ 
полупьяный:полупья́н п_a/c~ ;                     	! Z 1a/c~ 
престранный:престра́н%^Fен п_a/c~_кф_ж_затрудн. ; 	! Z 1*a/c~ кф ж затрудн.
невеселый:нев п_a/c~_есёлый ;	! Z 1a/c~, ё %tr% кф неве/сел, невесела/, неве/село, неве/селы
несоленый:нес п_a/c~_оленый ;	! Z 1a/c~ %tr% кф несо/лон, несолона/, несо/лоно, несо/лоны
люб:лю́б п_a/c~_пф_нет ;                        	! Z 1a/c~ пф нет
превыспренний:превы́спрен п_2a1 ;            	! Z 2*a%1% 
обезличенный:обезли́чен п_a1 ;               	! Z 1*a%1%, § 9 
мысленный:мы́слен п_a1_кф_м_затрудн. ;       	! Z 1*a%1% кф м затрудн.
дореформенный:дорефо́рмен п_a1— ;            	! Z 1*a%1%— 
озабоченный:озабо́чен п_a2 ;                 	! Znew 1*a%2% 
иммуногенный:иммуноге́н%^Fен п_a? ;               	! RNC 1*a? 
развеселый:развесёл п_a?~ ;                      	! Z 1a%[x]%~ 
барственный:ба́рствен п_a[1] ;               	! Z 1*a[%1%] 
метеный:мете́н п_as ;                             	! Z 1a, § 7 
малосоленый:ма̀лосоле́н п_as_сравн._затрудн. ;  	! Z 1a%x% сравн. затрудн.
дамасский:дама́сск п_as~ ;                        	! Z 3a%x%~ 
пьяненький:пья́нень%^Fек п_as~s ;                 	! Z 3*a%x%~, § 11 
яйценоский:яйцено́с%^Fок п_a~ ;                   	! Z 3*a~ 
пепельно-серый:пѐпельно-се́р п_a~_кф_ж_затрудн. ;	! Znew 1a~ кф ж затрудн.
господний:госпо́д%^Fень п_a~_кф_нет ;           	! Z 2*a~ кф нет
одинешенек:одине́шен%^Fек п_a~_пф_нет ;           	! Z 3*a~ пф нет
подошвенный:подо́швен%^Fен п_a— ;                 	! Z 1*a— 
